【裁判字號】    94,交訴,141
【裁判日期】    950802
【裁判案由】    過失致死
【裁判全文】
臺灣臺南地方法院刑事判決             94年度交訴字第141號
公  訴  人  臺灣臺南地方法院檢察署檢察官
被      告  甲○○
            乙○○
上列被告因過失致死案件，經檢察官提起公訴（94年度偵字第77
08號），本院判決如下：
    主  文
甲○○從事業務之人，因業務上之過失致人於死，處有期徒刑壹
年貳月。
乙○○無罪。
    事  實
一、甲○○係從事水果運送工作，平日即係開貨車收取並運送水
    果，乃從事駕駛業務之人，其於民國94年3月3日凌晨，駕駛
    車牌號碼NJ-0927號自用小客車，沿台南縣永康市○○路○段
    ，由南往北方向行駛，而於同日凌晨3點10分左右，途經最
    高速限為時速60公里，並設有閃光紅燈號誌設施且運作正常
    之該路段與中山北路之交岔路口作右轉彎時，理應注意汽車
    行駛至交岔路口，其行進、轉彎，應遵守燈光號誌之指示，
    且應注意閃光紅燈表示「停車再開」，車輛應減速接近，先
    停止於交岔路口前，讓幹道車優先通行後認為安全時，方得
    續行，並應注意行車速度，依標誌或標線之規定，又依當時
    天候晴朗、夜間有照明、路面乾燥無缺陷、道路上未有任何
    障礙物、視距復屬良好等情形以觀，客觀上亦無不能注意之
    情事，其竟疏於注意停車再開，讓幹道車優先通行，即貿然
    以時速60至65公里之速度超速作右轉彎。適有羅璋璇駕駛車
    牌號碼2S-5367號自用小貨車，沿前述中山北路，由西往東
    方向，同時行經該路口，亦疏未減速慢行，且未注意車前狀
    況，即貿然通過該路口。甲○○因有前述疏失，以致發現羅
    璋璇所駕駛之小貨車時，業已避煞不及，其所駕駛之小客車
    乃在路口處與該小貨車發生碰撞，並造成羅璋璇所駕駛之小
    貨車因碰撞衝力，而滑行至上開中山北路之東往西方向車道
    正前方處，隨即遭到由東往西方向同時行經該路口，由見狀
    已無從閃避之乙○○所駕駛之車牌號碼612-MJ號營業小客車
    再次撞及。羅璋璇乃因此受有頭部撞挫傷之傷害，而於送醫
    急救前即因顱內出血而傷重不治死亡。甲○○則於肇事後，
    犯罪未被有偵查權之公務員或機關發覺前，即向據報到場處
    理之台南縣警察局永康分局警員表示肇事車輛駕駛人而自首
    ，並坦承犯行，進而接受裁判。
二、案經羅璋璇之父丙○○訴由台南縣警察局永康分局報告暨臺
    灣臺南地方法院檢察署檢察官相驗後自動檢舉偵查起訴。
    理  由
一、被告甲○○部分：
    （一）上述犯罪事實，業據被告甲○○於警詢、偵查中及本
          院審理時坦白承認，核與證人即同案被告乙○○於警
          詢時所指述之內容，以及證人即本件車禍發生當時坐
          於被告甲○○車內之廖筱庭於本院審理時具結證述之
          情節，均大致符合，且有道路交通事故現場圖、道路
          交通事故調查報告表(一)1份、道路交通事故調查報告
          表(二)2份及事故現場及肇事車輛蒐證照片30張附卷可
          參。又被害人羅璋璇因本件車禍而傷重不治死亡，除
          有財團法人奇美醫院94年3月3日診斷證明書1紙存卷
          足憑外，亦經檢察官督同檢驗員相驗屬實，並製有勘
          驗筆錄、驗斷書、相驗屍體證明書各1份在卷可證。
    （二）其次，按行車速度，依標誌或標線之規定；又汽車行
          駛至交岔路口，其行進、轉彎，應遵守燈光號誌之指
          示，道路交通安全規則第93條第1項及第102條第1項
          第1款分別規定甚明。又閃光紅燈表示「停車再開」
          ，車輛應減速接近，先停止於交岔路口前，讓幹道車
          優先通行後認為安全時，方得續行，道路交通標誌標
          線號誌設置規則第211條第1項第2款亦有明文。而發
          生本件交通事故之交岔路口，最高速限為時速60公里
          ，且被告甲○○駕車行駛方向之路口前，設有閃光紅
          燈號誌且運作正常等情，則據前述道路交通事故調查
          報告表(一)載明可考。被告甲○○於前述時、地，駕車
          行經上開交岔路口作右轉彎時，理應注意前述道路交
          通安全規則，而案發當時天候晴朗、夜間有照明、路
          面乾燥無缺陷、道路上未有任何障礙物、視距復屬良
          好等情，亦據上開道路交通事故調查報告表(一)記載明
          確，據此判斷，客觀上亦無不能注意之情事，被告王
          國龍竟疏於注意停車再開，讓幹道車優先通行，即貿
          然以時速60至65公里之速度超速作右轉彎，以致不慎
          撞及被害人羅璋璇所駕駛之小貨車，並導致該小貨車
          侵入來車車道正前方而為無從閃避之同案被告乙○○
          所駕駛之營業小客車所撞及，足見被告之駕車肇事行
          為，具有過失甚明。
    （三）況本件經送臺灣省車輛行車事故覆議鑑定委員會及國
          立交通大學鑑定結果，亦均持相同見解，有臺灣省車
          輛行車事故覆議鑑定委員會94年9月21日府覆議字第
          0940100584號函附之覆議意見書（詳見本院卷第37至
          39頁）及國立交通大學95年6月5日交大管運字第0950
          005676號函附之行車事故鑑定意見書（詳見本院卷第
          101至103頁）各1份在卷可參。另本件最初送請台灣
          省台南區行車事故鑑定委員會鑑定結果，雖未認定被
          告甲○○超速行駛之駕駛行為亦係本件車禍之肇事因
          素，然其支線道車未讓幹道車先行之駕駛行為，確為
          本件車禍之肇事原因，則與上開2項鑑定意見一致，
          有台灣省台南區行車事故鑑定委員會94年5月26日南
          鑑字第0945902010號函所附之鑑定意見書（詳見相驗
          卷第82至84頁）1份附卷足憑，上述各項鑑定結果更
          加證明被告甲○○駕車肇事致被害人羅璋璇死亡之行
          為，確有過失無疑。至於被害人疏未注意減速慢行及
          車前狀況之駕駛行為，亦係本件車禍之肇事次因，雖
          據前開各項鑑定意見書載明可證（除國立交通大學之
          鑑定結果僅認被害人未注意車前狀況之駕駛行為係肇
          事次因外，其餘2鑑定意見則認被害人尚有未減速慢
          行【初鑑】，或未減速接近注意安全小心通過【覆議
          】之疏失），然被告甲○○之上述過失，既與被害人
          之過失併合而為本件車禍之肇事原因，則被害人之過
          失或可供為對被告甲○○量刑時之斟酌，但被告之刑
          責則不能因此相抵而獲得免除。另被告甲○○之過失
          駕車肇事行為與被害人之死亡結果間，具有相當因果
          關係，亦屬顯然。從而，本件被告甲○○部分之事證
          已甚明確，被告甲○○之過失致人於死犯行，應可認
          定。
    （四）查被告甲○○係從事水果運送工作，平日即係開貨車
          收取並運送水果，乃從事駕駛業務之人，其於前述時
          、地，駕駛小客車不慎肇事，並造成被害人羅璋璇死
          亡之結果，核其所為係犯刑法第276條第2項之業務過
          失致死罪。又其於肇事後，犯罪未被有偵查權之公務
          員或機關發覺前，即向據報到場處理台南縣警察局永
          康分局警員表明其係肇事車輛之駕駛人，而自首並坦
          承犯行，進而接受裁判等情，亦有台南縣警察局永康
          分局94年7月22日南縣永警六字第0940025547號函附
          之警員報告表1份在卷足參。然因刑法第62條關於自
          首減輕之規定，業經修正公布、施行，原修正前之舊
          法規定為「必減」，修正後為「得減」，雖無關行為
          可罰性之判斷，而屬科刑規範事項之變動，但因必減
          及得減之變動，影響行為人之刑罰法律效果，自屬法
          律有變更；且因自首性質既無關可罰性判斷或法律效
          果之形成，故有無新舊法適用之比較，非以行為時為
          準，應以「自首時」為判斷基準，即若須犯罪行為及
          自首均須在新法施行前，於新法施行後裁判始有新法
          第2條第1項規定之適用。據此，經比較新、舊法結果
          ，自應適用較有利於被告之法律即舊法關於自首必減
          之規定（最高法院95年5月23日第8次刑事庭會議決議
          及臺灣高等法院暨所屬法院因應新修正刑法施行座談
          會意見參照），故本件應依修正施行前之刑法第62條
          前段自首之規定，減輕其刑。本院審酌被告甲○○之
          生活狀況、品行、智識程度，本件犯罪所生之危險、
          損害，以及被告甲○○疏未注意停車再開，讓幹道車
          優先通行，即貿然超速作右轉彎之駕駛行為，應係本
          件車禍發生的主要肇事因素，其過失程度經核尚屬重
          大，且因此造成被害人羅璋璇死亡之嚴重後果，而其
          肇事後至今仍未與被害人家屬，就民事賠償問題達成
          和解，其犯罪後之態度亦非良好，然被告甲○○肇事
          後則已立即坦白承認犯行等一切情狀，量處如主文所
          示之刑。
    （五）另修正刑法係自95年7月1日起施行，在此之前，刑法
          分則編有關罰金刑之貨幣單位係銀元；且依刑法分則
          編應處罰金者，應適用罰金罰鍰提高標準條例第1條
          、第4條之規定，亦即應按各該具體條文制定或修正
          之時間先後，定其提高之倍數。然被告甲○○行為後
          ，刑法施行法增訂第1條之1，於95年6月14日經總統
          公布，並自同年7月1日起施行，該條規定：「中華民
          國94年1月7日刑法修正施行後，刑法分則編所定罰金
          之貨幣單位為新臺幣。94年1月7日刑法修正時，刑法
          分則編未修正之條文定有罰金者，自94年1月7日刑法
          修正施行後，就其所定數額提高為30倍。但72年6月2
          6日至94年1月7日新增或修正之條文，就其所定數額
          提高為3倍」。亦即自95年7月1日起，刑法分則編所
          定罰金之貨幣單位，由原來之銀元改為新臺幣；且94
          年1月7日刑法修正時，刑法分則編未修正之條文定有
          罰金者，自95年7月1日起，有關罰金之數額提高為30
          倍。本件被告甲○○所犯業務過失致死罪部分，係犯
          刑法第276條第2項之罪，該罪原有罰金刑之處罰，且
          自24年7月1日公布施行後即未再修正，依增訂刑法施
          行法第1條之1之規定，其罰金以新臺幣為單位，數額
          應提高30倍。此與修正前之罰金以銀元為單位，適用
          罰金罰鍰提高標準條例之結果應提高10倍者相當（新
          臺幣與銀元之比例為1比3，換算結果亦為30倍）。因
          之，刑法施行法第1條之1係替代罰金罰鍰提高標準條
          例部分條文，與罰金罰鍰提高標準條例罰金額度相同
          ，既不發生有利或不利問題，只是將貨幣單位由銀元
          改為新臺幣，並非法律變更刑度之條文，當無比較新
          舊法之問題，故應適用刑法施行法第1條之1之規定，
          附此敘明。
二、被告乙○○部分：
    （一）公訴意旨另略以：被告乙○○係計程車司機，為從事
          駕駛業務之人，其於94年3月3日凌晨3點10分左右，
          駕駛車牌號碼612-MJ號營業小客車，沿台南縣永康市
          ○○○路，由東往西方向行經設有閃光黃燈號誌之該
          路與富強路2段之交岔路口時，原應注意汽車行駛時
          ，駕駛人應注意車前狀況，隨時採取必要安全措施，
          並應注意閃光黃燈表示「警告」，車輛應減速接近，
          注意安全，小心通過，又依當時情形以觀，客觀上又
          無不能注意之情事，其竟疏於注意車前狀況及減速慢
          行即貿然通過該路口。適有被害人羅璋璇駕駛車牌號
          碼2S-5367號自用小貨車，沿上述中山北路，由西往
          東方向行至上開交岔路口時，遭同案被告甲○○所駕
          駛而作右轉彎之車牌號碼NJ-0927號自用小客車撞擊
          ，並衝向被告乙○○行向車道前方。被告乙○○因有
          前述疏失，以致發現被害人所駕駛而遭撞擊衝向其原
          行向車道前方之小貨車時，業已避煞不及，其所駕駛
          之小客車乃隨即撞及被害人所駕駛之小貨車，導致被
          害人因之受有頭部撞挫傷之傷害，而於送醫急救前即
          因顱內出血而傷重不治死亡。因認被告乙○○亦涉有
          刑法第276條第2項之業務過失致人於死罪嫌。
    （二）按犯罪事實應依證據認定之，無證據不得認定其犯罪
          事實；又不能證明被告犯罪者，應諭知無罪之判決，
          刑事訴訟法第154條第2項及第301條第1項分別定有明
          文。次按，認定不利於被告之事實，須依積極證據，
          苟積極證據不足為不利於被告事實之認定時，即應為
          有利於被告之認定，更不必有何有利之證據；而事實
          之認定，應憑證據，如未能發現相當證據，或證據不
          足以證明，自不能以推測或擬制之方法，為裁判基礎
          ，最高法院30年上字第816號及40年臺上字第86號亦
          分別著有判例可資參照。另汽車駕駛人，因可信賴其
          他參與交通之對方亦能遵守交通規則，且衡諸日常生
          活經驗及一般合理駕駛人之注意能力，已為必要之注
          意，並已採取適當之措施，或縱未採取適當之措施，
          仍無法避免交通事故之發生時，該汽車駕駛人對於信
          賴對方亦能遵守交通規則乃竟違規之行為，自無預防
          之義務，難謂該汽車駕駛人即有能注意而不注意之過
          失，而令負過失之責任，最高法院90年度台上字第24
          00號則著有判決足供參考。
    （三）公訴人認被告乙○○涉有刑法第276條第2項業務過失
          致人於死之罪嫌，係以被告乙○○之供詞、證人即同
          案被告甲○○於警詢時之證詞，並參以本件交通事故
          最初經送台灣省台南區行車事故鑑定委員會鑑定結果
          ，該委員會94年5月26日南鑑字第0945902010號函所
          附之鑑定意見書中，亦認被告乙○○駕駛計程車行經
          本件設有閃光黃燈號誌之交岔路口，未減速慢行及未
          注意車前狀況之駕駛行為，同為本件車禍之肇事次因
          等情為其主要論據。然被告乙○○則辯稱：其看見被
          害人羅璋璇所駕駛之小貨車時，該小貨車已經在其駕
          車行駛之車道前方，當時已經來不及閃避，才會撞上
          該小貨車等語。
    （四）經查：
          １被告乙○○雖不否認有於前述時、地，駕駛營業小
            客車與被害人羅璋璇所駕駛之小貨車發生碰撞，被
            害人並因此次車禍而傷重不治死亡等事實，且有道
            路交通事故現場圖、道路交通事故調查報告表(一)、
            (二)各1份及事故現場及肇事車輛蒐證照片30張附卷
            可考；而被害人因本件車禍而傷重不治死亡，除有
            財團法人奇美醫院94年3月3日診斷證明書1紙存卷
            足憑外，亦經檢察官督同檢驗員相驗屬實，並製有
            勘驗筆錄、驗斷書、相驗屍體證明書各1份在卷可
            證。
          ２然而，如前所述，本件車禍發生之經過，係同案被
            告甲○○於上開時間，駕駛車牌號碼NJ-0927號自
            用小客車，沿台南縣永康市○○路○段，由南往北
            方向行至本件發生交通事故之交岔路口作右轉彎時
            ，未注意閃光紅燈表示「停車再開」，車輛應減速
            接近，先停止於交岔路口前，讓幹道車優先通行後
            認為安全時，方得續行，即貿然以時速60至65公里
            之速度超速作右轉彎，以致不慎撞及疏未減速慢行
            與疏未注意車前狀況之被害人羅璋璇所駕駛，沿前
            述中山北路，由西往東方向，同時行經該路口之車
            牌號碼2S-5367號自用小貨車，並造成被害人所駕
            駛之小貨車因碰撞衝力，而滑行至上開中山北路之
            東往西方向，即被告乙○○駕車行駛方向之車道正
            前方，始遭被告乙○○所駕駛而直行之營業小客車
            再次撞及。因此，被害人所駕駛之小貨車遭被告田
            水木所駕駛之小客車撞及時，該小貨車係先受他車
            撞擊而滑行侵入被告乙○○原先駕車正常行駛之車
            道正前方，且被告乙○○所駕駛之小客車撞及該小
            貨車時，被告乙○○仍係沿原先行駛車道之行向正
            常往前直行。
          ３其次，詳細觀察上述道路交通事故現場圖（詳見相
            驗卷第20頁），則可發現同案被告甲○○所駕駛之
            小客車於肇事後，大部分車身幾乎停止於被告田水
            木所駕駛小客車原行車道之正前方，且自被害人羅
            璋璇所駕駛小貨車原行車道之正前方處，即開始產
            生圓弧形之煞車拖行痕跡，並延伸至車輛停止處；
            又被害人所駕駛之小貨車於肇事後，則係停止於本
            件肇事路口北側之王行路（富強路2段經過本件路
            口後即為王行路）中央處，距離路口約1.6公尺，
            且無任何煞車痕跡；至於被告乙○○所駕駛之小客
            車，亦係停止於該路口北側之王行路中央處，距離
            路口則將近10.5公尺之遠，而於其原行車道正前方
            進入路口處，即開始有煞車痕跡，且左、右煞車痕
            長度，分別達6.2公尺及9.4公尺。另由肇事車輛蒐
            證照片中，則可發現被告甲○○所駕駛之小客車於
            肇事後，車輛左前角已嚴重凹損，左前門、左B柱
            、左後車窗均有明顯撞擊痕跡（詳見相驗卷第37、
            38項照片）；被害人所駕駛之小貨車於肇事後，則
            是右前門與右前輪嚴重撞損，並導致底盤扭曲變形
            （詳見相驗卷第39至41頁照片）；被告乙○○所駕
            駛之小客車於肇事後，車輛正面業已嚴重毀損，後
            保險桿並已脫落（詳見相驗卷第42、43頁照片）。
            根據上述本件車禍發生後之各項現場跡證判斷，可
            以推知本件車禍發生前，被告甲○○駕駛小客車進
            入路口作右轉彎時，被害人所駕駛之小貨車亦應已
            抵達路口，而被告甲○○發現該小貨車時，雖欲採
            取煞車措施，但已無法及時煞停，所以該小客車之
            車頭左側部位，乃與被害人所駕駛之小貨車車頭右
            側發生碰撞，隨後兩車之車身並連續接觸擦撞，被
            告甲○○所駕駛之小客車乃隨之往右方（即路口東
            側）滑行，因此留下明顯的右彎煞車拖痕。而被害
            人所駕駛之小貨車則因之往左前（即路口北側）偏
            移，但因被害人疏於注意減速慢行及未注意車前狀
            況，以致發現被告甲○○所駕駛之小客車時，已來
            不及煞車，因此該小貨車並未有任何煞車痕跡產生
            。又被告乙○○駕車行至該路口前時，雖然發現被
            害人所駕駛之小貨車因碰撞而滑行，且已進入其原
            行車道正前方，所以便採取緊急煞車，但因事發突
            然，以致其仍無從在與小貨車發生碰撞前及時煞停
            ，而在該小貨車滑行進入其原行車道正前方不久，
            被告乙○○所駕駛小客車之車輛正面，最後仍直接
            撞擊該小貨車，因此才會留下明顯的直線煞車痕跡
            ，且被告乙○○所駕駛之小客車車頭始會產生如此
            嚴重毀損之結果，另該小客車並因小貨車由南往北
            的衝擊力，以致往右（即往北側）急偏轉，所以被
            告乙○○所駕駛之小客車，最後乃會停在距離路口
            10餘公尺之王行路中央處。
          ４綜上推論，足見被告乙○○所駕駛之小客車應係在
            被害人羅璋璇所駕駛之小貨車遭同案被告甲○○所
            駕駛之小客車作右轉彎時不慎撞及後，滑行進入其
            原先行駛之車道正前方瞬間，始因煞車不及而撞上
            該小貨車，此參以證人即同案被告甲○○於警詢時
            亦已證稱：其駕車行駛至本件肇事之交岔路口作右
            轉彎時，突然發現被害人所駕駛之小貨車，當時兩
            車相隔不到半公尺，約3秒鐘就聽見一聲撞擊聲等
            情（參見94年3月3日警詢筆錄；相驗卷第9頁正面
            。此段時間自兩車發生碰撞開始，加上隨後兩車之
            車身並連續接觸擦撞，直至被告乙○○所駕駛之小
            客車再次撞上為止），亦可得到印證。基此，可知
            被害人所駕駛之小貨車遭同案被告甲○○所駕駛之
            小客車撞及後，於甚短之時間內，被告乙○○所駕
            駛之小客車即再次撞及該小貨車。另被告乙○○於
            其所駕駛之小客車撞及該小貨車前，亦確已發現該
            小貨車遭他車撞及而侵入其原行車道之正前方，然
            因小貨車侵入其原行車道正前方之異常狀況，係在
            瞬間突然發生，一般駕駛人在此情形下，衡情應已
            無法採取適當之避煞方法，而得以避免碰撞之發生
            。從而，根據本件肇事當時之各項客觀情事推斷，
            被告乙○○縱然採取各種可能之避煞措施，亦應已
            無從避免其所駕駛之小客車與被害人所駕駛之小貨
            車發生碰撞。據此並參照上開說明，被告乙○○因
            可信賴其他參與交通之駕駛人所駕駛之車輛，不會
            突然侵入其所正常行駛車道之正前方，且衡諸日常
            生活經驗及一般合理駕駛人之注意能力，其就本件
            車禍之發生而言，縱然被告乙○○仍可採取其他避
            煞措施，但實際上仍已無法避免碰撞之發生，於此
            情形下，被告乙○○對於他車受撞而突然侵入其原
            行車道正前方之高度異常狀況，自無預防之義務，
            故亦難謂被告乙○○有何能注意而不注意之過失，
            而令負過失之責任。
          ５何況本件交通事故經送臺灣省車輛行車事故覆議鑑
            定委員會及國立交通大學鑑定結果，亦均認被告田
            水木駕駛小客車，就本件車禍之發生而言，並無任
            何肇事因素，有臺灣省車輛行車事故覆議鑑定委員
            會94年9月21日府覆議字第0940100584號函附之覆
            議意見書及國立交通大學95年6月5日交大管運字第
            0950005676號函附之行車事故鑑定意見書各1份在
            卷可參，此結果更加證明被告乙○○之上述駕駛行
            為，就本件車禍之發生並無任何過失可言。至於本
            件最初送請台灣省台南區行車事故鑑定委員會鑑定
            結果，認被告乙○○行經設有閃光黃燈岔路口，未
            減速慢行，未注意車前狀況之駕駛行為亦係本件車
            禍之肇事次因，雖有台灣省台南區行車事故鑑定委
            員會94年5月26日南鑑字第0945902010號函所附之
            鑑定意見書（詳見相驗卷第82至84頁）1份附卷足
            憑，然如前述，衡諸日常生活經驗及一般合理駕駛
            人之注意能力，就本件車禍之發生而言，應認被告
            乙○○縱然得以採取其他避煞措施，但亦已無從避
            免本件交通事故之發生，故該初鑑結果遽然認定被
            告乙○○之駕駛行為係屬肇事次因，經核尚非適當
            ，本院亦不能逕以該非屬適當之鑑定結果，而貿然
            為被告乙○○不利事實之認定。此外，被告乙○○
            之前述駕駛行為，縱有違反道路交通安全規則之情
            形，則此亦僅係其是否應受道路交通管理處罰條例
            相關規定處罰之問題，與本件車禍之肇事原因判斷
            ，經核尚屬無涉，附此敘明。
    （五）綜上所述，本件證人即同案被告甲○○於警詢時之證
          述內容，既無從證明被告乙○○駕車進入本件交岔路
          口時，尚有充分之時間及適當之方法，得以避免撞及
          受他車撞及而突然侵入其原行車道正前方之小貨車，
          且經前開詳細判斷分析結果，亦可知悉本件車禍之發
          生，應僅係被告甲○○與被害人羅璋璇2人之過失駕
          駛行為所導致，故被害人縱然係因被告所駕駛之小客
          車與其所駕駛之小貨車發生碰撞後，始發生死亡之結
          果，然被告乙○○之相關駕駛行為，經核尚難認為有
          何過失可言。又本院亦查無其他證據，足以證明被告
          乙○○駕車行經肇事地點時，尚有其他過失駕駛行為
          ，自不能僅因其所駕駛之小客車曾與被害人所駕駛之
          小貨車發生碰撞，以及被害人並因本次車禍死亡等情
          形，即以推測或擬制之方法，貿然認定被告乙○○確
          有前開業務過失致人於死犯行。此外，復查無其他積
          極證據，足認被告乙○○涉有公訴人所指之犯行，故
          尚不能證明被告乙○○犯罪，參照前開說明，應依法
          為被告乙○○無罪判決之諭知。
據上論斷，應依刑事訴訟法第299條第1項前段、第301條第1項，
刑法第2條第1項前段、第276條第2項、修正施行前刑法第62條前
段，刑法施行法第1條之1，判決如主文。
中    華    民    國    95    年    8     月     2    日
                  交通法庭  審判長法  官  陳志成
                                  法  官  卓穎毓
                                  法  官  莊玉熙
以上正本證明與原本無異。
如不服本判決應於送達後10日內向本院提出上訴狀（應附繕本）
。
                                  書記官  黃瓊蘭
中    華    民    國    95    年    8     月    3     日
附錄本案論罪科刑法條全文：
中華民國刑法第276條第2項
從事業務之人，因業務上之過失犯前項之罪者，處5年以下有期
徒刑或拘役，得併科3千元以下罰金。


司法院資訊處製作；財團法人民間司法改革基金會備份。
